臺灣高等法院臺中分院刑事裁定
110年度聲字第2223號
聲  請  人  臺灣高等檢察署臺中檢察分署檢察官     
受  刑  人  張閔順


上列聲請人因受刑人數罪併罰有二裁判以上，聲請定其應執行之
刑（聲請案號：110年度執聲字第1048號），本院裁定如下：
    主  文
張閔順因犯如附表所示各罪所處之刑，應執行有期徒刑貳年拾月
。
    理  由
一、聲請意旨略以：受刑人張閔順前因詐欺等數罪，先後經判決
    確定如附表，應依刑法第53條、第51條第5款規定，定其應
    執行之刑，爰依刑事訴訟法第477條第1項聲請裁定等語。
二、按數罪併罰，有二裁判以上者，依刑法第51條之規定，定其
    應執行之刑；而數罪併罰，宣告多數有期徒刑者，於各刑中
    之最長期以上，各刑合併之刑期以下，定其刑期，但不得逾
    30年，刑法第53條、第51條第5 款分別定有明文。又法律上
    屬於自由裁量事項，尚非概無法律性之拘束，在法律上有其
    外部界限及內部界限，前者法律之具體規定，使法院得以具
    體選擇為適當裁判，此為自由裁量之外部界限；後者法院為
    自由裁量時，應考量法律之目的，法律秩序之理念所在，此
    為自由裁量之內部界限。法院為裁判時，二者均不得有所踰
    越。在數罪併罰而有二裁判以上，應定其應執行刑之案件，
    法院所為刑之酌定，固屬自由裁量事項，然對於法律之內、
    外部界限，仍均應受其拘束。
三、經查，受刑人張閔順所犯如附表所示之詐欺等罪，各處如附
    表所示之刑，均確定在案。其所犯如附表編號1至4所示之罪
    ，曾經本院以109年度上訴字第1455、1457、1458號判決定
    應執行有期徒刑2年；附表編號5至6所示之罪，曾經本院以1
    09年度金上訴字第2125號判決定應執行有期徒刑1年5月，有
    各該判決書及臺灣高等法院被告前案紀錄表在卷可稽。茲據
    檢察官聲請定應執行之刑，本院審核認其聲請為正當，並審
    酌受刑人張閔順所犯如附表所示之罪之刑期總合及內部界限
    、外部界限之範圍，暨其所犯各罪犯罪類型、行為態樣、動
    機均相同，犯罪時間亦相近（自民國108年8月21日起至同年
    月29日止），所侵害者，復同為財產法益，依期待可能性及
    罪責相當原則，並參諸刑法第51條第5款係採限制加重原則
    ，而非累加原則之意旨，衡酌受刑人對侵害法益之加重效應
    及時間、空間之密接程度，而為整體評價後，本於比例原則
    、責罰相當等原則，合併定其應執行之刑如主文所示，以免
    失之過苛。
四、依刑事訴訟法第477條第1項，刑法第53條、第51條第5款，
中　　華　　民　　國　　110 　年　　9 　　月　　14　　日
        　　刑事第三庭    審判長法　官  楊  真  明      
　　　　　　　　　　　　　　    法　官  邱  顯  祥      
　　　　　　　　　　　　　　　  法　官  李  明  鴻      
以上正本證明與原本無異。                                
如不服本裁定，得於收受送達後5日內向本院提出抗告書狀(須附
繕本)。因疫情而遲誤不變期間，得向法院聲請回復原狀。     
                                書記官  陳  慈  傳      
　　　　　　　　　　　　　　　　
中　　華　　民　　國　　110 　年　　9 　　月　　14　　日

【附表】
編           號  1 2 3 罪           名  詐欺 詐欺 詐欺 宣     告    刑  有期徒刑1年4月 （2次） 有期徒刑1年5月 有期徒刑1年3月 犯  罪  日   期  108/08/21至108/08/24、108/08/26 (聲請書誤載為108/08/23至108/08/29) 108/08/26至108/08/28(聲請書誤載為108/08/23至108/08/29) 108/08/28至108/08/29(聲請書誤載為108/08/23至108/08/29) 偵查(自訴)機關年  度  案  號  臺中地檢108年度偵字第34176號等 臺中地檢108年度偵字第34176號等 臺中地檢108年度偵字第34176號等 最後事實審 法        院 臺中高分院 臺中高分院 臺中高分院  案        號 109年度金上訴字第1455、1457、1458號 109年度金上訴字第1455、1457、1458號 109年度金上訴字第1455、1457、1458號  判 決  日 期      109/12/30     109/12/30     109/12/30 確定判決 法        院 臺中高分院（聲請書誤載為最高法院） 臺中高分院（聲請書誤載為最高法院） 臺中高分院（聲請書誤載為最高法院）  案        號 109年度金上訴字第1455、1457、1458號（聲請書誤載為最高法院110年度台上字第4308號等） 109年度金上訴字第1455、1457、1458號（聲請書誤載為最高法院110年度台上字第4308號等） 109年度金上訴字第1455、1457、1458號（聲請書誤載為最高法院110年度台上字第4308號等）  判決確定日期     110/07/07     110/07/07     110/07/07 是否為得易科罰金之案件  否 否 否 備           註  （編號1至4曾定應執行有期徒刑2年） 臺中地檢110年度執字第10292號   
編           號  4 5 6 罪           名  詐欺 詐欺 詐欺 宣     告    刑  有期徒刑1年1月 有期徒刑1年4月 有期徒刑1年2月 犯  罪  日   期  108/08/25至108/08/29(聲請書誤載為108/08/23至108/08/29) 108/08/23至108/08/26(聲請書誤載為108/08/26)  108/08/26 偵查(自訴)機關年  度  案  號  臺中地檢108年度偵字第34176號等 臺中地檢109年度偵字第10284號 臺中地檢109年度偵字第10284號 最後事實審 法        院 臺中高分院 臺中高分院 臺中高分院  案        號 109年度金上訴字第1455、1457、1458號 109年度金上訴字第2125號 109年度金上訴字第2125號  判 決  日 期      109/12/30     110/01/07     110/01/07 確定判決 法        院 臺中高分院（聲請書誤載為最高法院） 臺中高分院（聲請書誤載為最高法院） 臺中高分院（聲請書誤載為最高法院）  案        號 109年度金上訴字第1455、1457、1458號（聲請書誤載為最高法院110年度台上字第4308號等） 109年度金上訴字第2125號（聲請書誤載為最高法院110年度台上字第4231號） 109年度金上訴字第2125號（聲請書誤載為最高法院110年度台上字第4231號）  判決確定日期     110/07/07     110/07/22     110/07/22 是否為得易科罰金之案件  否 否 否 備           註  （編號1至4曾定應執行有期徒刑2年）臺中地檢110年度執字第10292號 （編號5至6曾定應執行有期徒刑1年5月）臺中地檢110年度執字第10158號